臺灣雲林地方法院刑事判決　　　　　　　 96年度訴字第295號
公　訴　人　臺灣雲林地方法院檢察署檢察官
被　　　告　丙○○
　　　　　　　　　　（現羈押於台灣雲林看守所）
選任辯護人　詹漢山律師
上列被告因違反毒品危害防制條例案件，經檢察官提起公訴（95
年度偵字第3244號），本院判決如下：
    主      文
丙○○共同連續販賣第一級毒品，累犯，處有期徒刑拾壹年陸月
。附表三編號壹、玖之物均沒收銷燬之；附表三編號貳、、肆
、伍、捌、拾、拾壹之物均沒收之，如全部或一部不能沒收時，
追徵其價額或以其財產抵償之。
    事      實
一、(一)丙○○（綽號：「小隻」）前因違反肅清煙毒條例及麻醉
      藥品管理條例案件，經臺灣高等法院臺中分院（下稱中高
      分院）於民國86年6月4日，以86年度上訴字第976號判處
      有期徒刑3年2月、8月，應執行有期徒刑3年6月確定，甫
      於91年11月29日縮刑期滿執行完畢。
    (二)詎丙○○不思警惕，意圖營利，夥同丁○○（綽號：「龍
      仔」，由中高分院以95年度上更(一)字第273號判處有期徒
      刑10年）及戊○○（綽號：「黑狗」，由臺灣高等法院臺
      南分院以95年度上訴字第895號判處有期徒刑11年4月），
      基於販賣第一級毒品海洛因（下稱海洛因）之概括犯意聯
      絡，自93年7月初某日起，至93年11月12日止，先由丙○○出資購入海洛因後，加以分裝，待如附表一所示之乙○○、甲○○及己○○等購買毒品者撥打丙○○使用之門號
      0000-000000 號、0000-000000號、0000-000000號、
      0000-000000號、0000-000000號、0000-000000號行動電
      話（丙○○並將其中門號0000-000000號、0000-000000號
      、0000-000000號行動電話供戊○○使用，另外門號
      0000-000000號行動電話供丁○○使用）直接聯絡丙○○
      或丁○○、戊○○購買海洛因時，丙○○即親自或由丁○○、戊○○，至如附表一所示之地點，以每包新臺幣（下
      同）1,000元之價格（每包丙○○可賺取400元，如由丁○○或戊○○送貨，則送貨者與丙○○各分得200元），將
      海洛販賣予乙○○、甲○○及己○○，而與丁○○、戊○○共同連續販賣海洛因多次。丙○○承續前開犯意，於93
      年6、7月間某日，在戊○○彰化縣二林鎮○○街186巷3號
      2 樓租屋處，以每包1,000元之代價，販賣海洛因予戊○○1次。
    (三)嗣於：
      1.93年9月9日中午12時許，為警在戊○○上開租屋處查獲
        戊○○，並扣得如附表三編號1 至8 等物。
      2.93年10月23日上午10分許，為警在彰化縣溪湖鎮○○路
        179 號展雅賓館511 號房查獲丙○○，並扣得如附表三
        編號9 、10等物。
二、案經彰化縣警察局二林分局報告臺灣彰化地方法院檢察署呈
    請臺灣高等法院檢察署檢察長核轉臺灣雲林地方法院檢察署
    檢察官偵查起訴。
    理      由
甲、程序部分：
一、(一)按被告以外之人於審判外之言詞或書面陳述，除法律有規
      定者外，不得作為證據。又被告以外之人於審判外之陳述
      ，雖不符前4 條之規定，而經當事人於審判程序同意作為
      證據，法院審酌該言詞陳述或書面陳述作成時之情況，認
      為適當者，亦得為證據，刑事訴訟法第159 條第1 項、第
      159 條之5 第1 項定有明文。
    (二)查乙○○、甲○○、己○○、丁○○及戊○○於檢察官訊
      問之具結筆錄，均為被告丙○○以外之人於審判外之言詞
      陳述，惟被告及檢察官於本院審理時同意作為證據，本院
      揆諸前開法條規定，並審酌前開言詞陳述作成時之情況，
      認為適當，自得作為證據，合先敘明。
乙、實體部分：
一、(一)訊據被告丙○○就上開犯罪事實坦承不諱，核與己○○之
    　檢察官訊問具結筆錄，及乙○○、甲○○、丁○○與戊○○之檢察官訊問具結證詞，及法院審理筆錄之陳述情節相
      符，並有彰化縣警察局毒品初步檢驗報告單影本1 紙（彰
      化縣警察局溪湖分局溪警刑字第0930003749號卷第14頁）
      、法務部調查局94年7 月27日調科壹字第140011739 號、
      93年12　月7 日調科壹字第140010862 號鑑定通知書（彰
      化地檢95年偵緝字第373 號卷第31頁、本院卷）各1 紙及
      扣押物品清單（同上警卷第11頁至第13頁、彰化地檢94年
      偵字第3488號卷第42頁至第46頁）8 紙、通聯紀錄1 份（
      彰化警察局二林分局第0000000000號卷第38頁至第40頁、
      第42頁）及臺灣嘉義地方法院95年度訴字第122 號、臺灣
      高等法院台南分院95年度上訴字第895號、臺灣彰化地方
      法院94年度訴字第2089號、臺灣高等法院台中分院95年度
      上訴字第800號、臺灣高等法院台中分院95年度上更(一)字
      第273 號判決書（雲林地檢95年偵字第3244號卷第73頁至
      第76頁、第82頁至第117 頁）各1 份、現場照片（同上警
      卷第71頁至第87 頁）30 張在卷，及如附表三1 至10之物
      扣案可稽，足認被告自白與犯罪事實相符，本件事證明確
      ，被告犯行堪以認定，應依法論科。
二、論罪科刑之理由：
    (一)查刑法於94年2月2日修正公布，並於被告行為後之95 年7
      月1日施行。按行為後法律有變更者，適用行為時之法律
      ，但行為後之法律有利於行為人者，適用最有利於行為人
      之法律，現行刑法第2條第1項定有明文。此條係規範行為
      後法律變更所生新舊法律比較適用之準據法，是刑法第2
      條第1項本身雖經修正，但無比較新舊法適用之問題，應
      一律適用裁判時之現行刑法第2條第1項之規定，為「從舊
      從輕」之比較，最高法院95年第8次刑事庭會議決議意旨
      可資參照。本件新舊法比較內容詳如附表二所示。
    (二)次查海洛因屬毒品危害防制條例第2條第2項第1款所列之
      第一級毒品。是核被告丙○○所為，係犯毒品危害防制條
      例第4條第1項販賣第一級毒品罪。
    (三)被告與丁○○、戊○○就販賣海洛因予如附表一所示乙○○、甲○○及己○○等人部分，有犯意聯絡及行為分擔，
      均為共同正犯。
    (四)被告先後多次販賣海洛因之行為，時間緊接，所犯係構成
      要件相同之罪名，顯係基於概括犯意反覆為之，應依連續
      犯之規定，論以一罪，惟被告所犯毒品危害防制條例第4
      條第1項法定刑度死刑及無期徒刑部分，依刑法第64條第1
      項、第65條第1項規定均不得加重，而僅就其餘部分加重
      其刑。
    (五)被告前因違反肅清煙毒條例及麻醉藥品管理條例案件，經
      中高分院於86年6月4日，以86年度上訴字第976號判處有
      期徒刑3年2月、8月，應執行有期徒刑3年6月確定，甫於
      91年11月29日縮刑期滿執行完畢，有臺灣高等法院被告前
      案紀錄表1份附卷，其於前開有期徒刑執行完畢後5年內，
      故意再犯本件有期徒刑以上之罪，為累犯，惟其所犯毒品
      危害防制條例第4條第1項法定刑度死刑及無期徒刑部分，
      依刑法第64條第1項、第65條第1項規定均不得加重，而僅
      就其餘部分遞加其刑。
    (六)查被告丙○○於本院審理中坦承犯行，態度良好，顯露悔
      意，其販賣毒品之數量非多，期間約5月間亦非太長，所
      得利潤不多，加以本身有施用毒品，販毒係為賺取己身施
      用毒品之金錢，顯見被告應屬下游之販毒者無疑。觀諸毒
      品危害防制條例第4條第1項，最低刑度為無期徒刑之罪，
      惟如跨國走私運輸大量海洛因磚入境或開設製造甲基安非
      他命毒品工廠等重大毒品犯罪，與本案被告等下游賺取相
      對微薄利潤之吸毒兼販毒者，若以同樣標準衡量，未免過
      苛，縱課以最輕之刑度，難免仍有情輕法重之情，是其犯
      罪有上開顯可憫恕之情狀，本院爰依刑法第59條規定，酌
      減其刑，並就上開加重部份先加後減之。
    (七)爰審酌被告丙○○有累犯之前科已如前述，其竟不知檢點
      行徑，夥同另案丁○○及戊○○共同販賣海洛因，並由其
      出資及提供手機門號供聯絡販毒之用，為販毒之主嫌，惟
      其販賣毒品之數量及金額尚非甚多，及犯後坦白承認，態
      度尚稱良好等犯罪之動機、目的、手段及所造成之損害等
      一切情狀，量處如主文所示之刑。
    (八)又被告犯行於96年4月24日前，惟其所犯販賣第一級毒品
      部分宣告刑逾有期徒刑1年6月，且係中華民國96年罪犯減
      刑條例第3條第1項第7款之罪，故不予減刑，併此敘明。
    (九)按刑罰法令關於沒收之規定，有採職權沒收主義與義務沒
      收主義。（略）義務沒收，又可分為絕對義務沒收與相對
      義務沒收二者。（略）後者，供犯罪所用或因犯罪所得，
      且以屬於被告所有者為限，始應予以沒收，例如毒品危害
      防制條例第19條第1 項前段…（略）是，最高法院89年度
      臺上字第5605號判決意旨可資參照。故本案被告販賣海洛
      因供犯罪所得或犯罪所用之物，如為被告所有，始應予沒
      收：
      1.被告販賣海洛因所得，計為27,000元：
        (1)販賣海洛因所得現金27,000元【（1,000 ×20）＋（
          1,000 ×6） ＋（1,000 ×1） ＝20,000＋6,000 ＋
          1,000 ＝27,000】，為供犯罪所得，且為被告所有，
          應依毒品危害防制條例第19條第1 項沒收，如全部或
          一部不能沒收時，以其財產抵償之（金錢無從追徵其
          價額）。
        (2)惟其中1 次係被告向乙○○以價值1,000 元之海洛因
          換得扣案附表三編號6 之門號0000-000000 號SIM 卡
          1 張，故亦為被告販賣海洛因所得，且被告復持以聯
          絡海洛因販賣，亦為被告犯罪所用之物，然因SIM 卡
          係電信公司所有，並非被告所有，故依上開最高法院
          判決意旨，不應沒收。
      2.被告販賣海洛因所用之物：
        (1)查扣案附表三編號2 至5 、8 、10之物，均為被告洪
          振獻或共同正犯戊○○所有，且均供販賣海洛因犯罪
          之用，應依毒品危害防制條例第19條第1 項沒收之，
          如全部或一部不能沒收時，追徵其價額。
        (2)至扣案附表三編號6 （已說明如上）、7 之SIM 卡2
          張，雖均為聯絡販賣海洛因犯罪之用，惟均係電信公
          司所有，並非被告所有，故依上開最高法院判決意旨
          ，不應沒收。
    (十)末查扣案附表三編號1 海洛因23包（淨重6.14公克）及附
      表三編號9 海洛因75包（淨重　57.12 公克），共重
      63.26 公克，均為第一級毒品，應依毒品危害防制條例第
      18條第1 項前段沒收銷燬之。
三、不另為無罪諭知部分：
    (一)公訴意旨另以：被告意圖營利，基於販賣海洛因之概括犯
      意聯絡，夥同丁○○及戊○○，自93年7月初某日起，至
      93年11月12日止，連續以每包1,000元之價格，販賣海洛
      因予乙○○、甲○○各達5、60次（公訴意旨認總共各販
      賣乙○○、甲○○6、70次，扣除上開本院認定之共買21
      次），因認被告涉犯毒品危害防制條例第4條第1項共同販
      賣第一級毒品罪嫌。
    (二)按犯罪事實應依證據認定之，無證據不得認定犯罪事實，
      不能證明被告犯罪者，應諭知無罪之判決，刑事訴訟法第
      154條第2 項、第301 條第1 項分別定有明文。又刑事訴
      訟法第161 條第1 項規定：檢察官就被告犯罪事實，應負
      舉證責任，並指出證明之方法。因此，檢察官對於起訴之
      犯罪事實，應負提出證據及說服之實質舉證責任。倘其所
      提出之證據，不足為被告有罪之積極證明，或其指出證明
      之方法，無從說服法院以形成被告有罪之心證，基於無罪
      推定之原則，自應為被告無罪判決之諭知，最高法院92年
      臺上字第128 號判例可資參照。
    (三)查乙○○、甲○○雖於95年2月7日另案法官訊問時，分別
      具結證稱：「（問：總共向他們3人購買幾次？）我不知
      道有幾次。確定的次數我不知道，每個人差不多約1、20
      次或2、30次。總次數大約6、70次，每次都是1,000元。
      」（雲林地檢95年偵字第3244號卷第28頁）、「那1、2個
      月我都是向『龍仔』購買的…購買的次數大約有5、60次
      。」、「（問：你向戊○○購買幾次？）大約有10次。」
      （同上偵卷第20頁至第21頁）等語。是證人乙○○僅能答
      以概略之次數，且所稱向每個人購買1、20次或2、30次，
      則由10至30次差距可高達20次，則加起來計算總共購買之
      次數想必誤差更大，更容易錯估。且證人乙○○、甲○○
      於各次警詢、檢察官訊問及法院審理時回答之次數均有不
      同，顯見證人記憶已不太清楚。況95年2月7日作證斯時距
      離案發時之93年7至10月已隔相當時日，證人乙○○、甲○○就購買海洛因次數之記憶是否已經淡忘或不清，並非
      無疑。
    (四)綜上所述，公訴人所提出之證據，或其指出證明之方法，
      未能使本院之心證達到確信其為真實之程度，就被告除本
      院認定如附表一所示之販賣海洛因予乙○○、甲○○共21
      次外，尚連續販賣海洛因予乙○○、甲○○各5、60次部
      分之犯行，仍有合理懷疑之存在，揆諸前揭法條及判例意
      旨，就此部分因無法證明，應屬無罪，又此部分與前開有
      罪部分有連續犯之裁判上一罪關係，故不另為無罪判決之
      諭知。
四、據上論斷，依刑事訴訟法第299條第1項前段，毒品危害防制
    條例第4條第1項、第18條第1項前段、第19條第1項，刑法第
    11條前段、第2條第1項前段、第59條、第64條第1項、第65
    條第1項、修正前刑法第47條、第56條、第28條、第64條第2
    項、第65條第2項，判決如主文。
本案經檢察官蕭如娟到庭執行職務
中　　華　　民　　國　　96　　年　　11　　月　　2 　　日
                  刑事第三庭審判長法  官   林輝煌
                                  法  官   陳銘壎
                                  法  官   李貞瑩
以上正本證明與原本無異。
如不服本判決，應於判決送達後10日內，向本院提出上訴狀。（
須附繕本）
                                  書記官   金雅芳
中　　華　　民　　國　　96　　年　　11　　月　　2 　　日
附錄本案論罪科刑法條全文
毒品危害防制條例第4條第1項
製造、運輸、販賣第一級毒品者，處死刑或無期徒刑；處無期徒
刑者，得併科新臺幣 1 千萬元以下罰金。
附表一
 乙○○、甲○○部分
┌──────┬─────────────┬─────┬─────┬────┬────┐
│ 時間       │地點                      │毒品種類  │金額（元）│ 次數   │備註    │
├──────┼─────────────┼─────┼─────┼────┼────┤
│93年7月初某 │1.彰化縣二林鎮○○路某家海│海洛因    │每包1,000 │21次（其│乙○○與│
│日起迄同年  │  釣場                    │          │元        │中1次係 │甲○○係│
│10月16、17日│2.彰化縣二林鎮○○路雅典游│          │          │乙○○將│兄弟，除│
│止          │  泳池                    │          │          │0952-   │乙○○左│
│            │3.彰化縣芳苑鄉工業區前    │          │          │830809號│列1次以 │
│            │                          │          │          │門號易付│易付卡購│
│            │                          │          │          │卡1 張供│買毒品外│
│            │                          │          │          │丙○○使│，大部分│
│            │                          │          │          │用，而購│由乙○○│
│            │                          │          │          │得價值  │及甲○○│
│            │                          │          │          │1,000 元│一同前往│
│            │                          │          │          │之海洛因│購買毒品│
│            │                          │          │          │1 包）  │。      │
└──────┴─────────────┴─────┴─────┴────┴────┘
 己○○部分
┌──────┬─────────────┬─────┬─────┬────┬────┐
│ 時間       │地點                      │毒品種類  │金額（元）│ 次數   │備註    │
├──────┼─────────────┼─────┼─────┼────┼────┤
│93年9月間某 │彰化縣二林鎮、溪湖鎮及大村│海洛因    │每包1,000 │ 6次    │        │
│日起迄同年  │鄉等處                    │          │元        │        │        │
│11月12日止  │                          │          │          │        │        │
└──────┴─────────────┴─────┴─────┴────┴────┘
附表二
┌────────┬────────┬────────┬────────┐
│法        條    │修正前規定      │修正後規定      │新舊法之適用    │
├────────┼────────┼────────┼────────┤
│刑法第28條      │二人以上共同實施│二人以上共同實行│(一)適用舊法。    │
│共同正犯        │犯罪之行為者，皆│犯罪之行為者，皆│(二)被告與丁○○及│
│                │為正犯。        │為共犯。        │  戊○○等人共同│
│                │                │                │  為販毒等犯行，│
│                │                │                │  既屬實行犯罪行│
│                │                │                │  為之正犯，則適│
│                │                │                │  用修正施行前之│
│                │                │                │  刑法第28條規定│
│                │                │                │  論擬，並無不利│
│                │                │                │  於被告。因此，│
│                │                │                │  應依刑法第2條 │
│                │                │                │  第1項前段規定 │
│                │                │                │  ，依修正前刑法│
│                │                │                │  第28條規定，論│
│                │                │                │  以共同正犯。  │
├────────┼────────┼────────┼────────┤
│刑法第56條      │連續數行為而犯同│已刪除。        │(一)適用舊法。    │
│連續犯          │一罪名者，以一罪│                │(二)被告於本案係基│
│【全部行為在修正│論。但得加重其刑│                │於概括犯意而為，│
│前】            │至二分一。      │                │依修正前刑法第56│
│                │                │                │條規定，應以一罪│
│                │                │                │論，並加重其刑，│
│                │                │                │於適用新法時應分│
│                │                │                │論併罰，修正後刑│
│                │                │                │法之規定並非較有│
│                │                │                │利於被告，依刑法│
│                │                │                │第2 條第1 項前段│
│                │                │                │規定，仍應適用修│
│                │                │                │正前刑法第56條規│
│                │                │                │定。            │
├────────┼────────┼────────┼────────┤
│刑法第47條      │受有期徒刑之執行│受徒刑之執行完畢│(一)適用舊法。    │
│累犯            │完畢，或受無期徒│，或一部之執行而│(二)被告於有期徒刑│
│【行為時及裁判時│刑或有期徒刑一部│赦免後，五年以內│執行完畢後，5 年│
│均構成累犯時使用│之執行而赦免後，│故意再犯有期徒刑│以內再故意犯本件│
│】              │五年以內再犯有期│以上之罪者，為累│有期徒刑以上之罪│
│                │徒刑以上之罪者，│犯，加重本刑至二│，依修正前刑法第│
│                │為累犯，加重本刑│分之一。第98條第│47條，或修正後刑│
│                │至二分之一。    │2 項關於因強制工│法第47條第1 項規│
│                │                │作處分之執行完畢│定，均構成累犯，│
│                │                │或一部之執行而免│依新法規定，並未│
│                │                │除後，五年以內故│有利於被告，因此│
│                │                │意再犯有期徒刑以│，應依刑法第2條 │
│                │                │上之罪者，以累犯│第1 項前段規定，│
│                │                │論。            │依修正前刑法第47│
│                │                │                │條規定，論以累犯│
│                │                │                │，加重其刑。    │
├────────┼────────┼────────┼────────┤
│刑法第59條      │犯罪之情狀可憫恕│犯罪之情狀顯可憫│(一)適用新法。    │
│酌減其刑        │者，得酌量減輕其│恕，認科以最低度│(二)為法院就刑之裁│
│                │刑。            │刑仍嫌過重者，得│量及酌減審認標準│
│                │                │酌量減輕其刑。  │之明文化，非屬法│
│                │                │                │律之變更，無現行│
│                │                │                │刑法第2條第1 項 │
│                │                │                │之適用，應直接適│
│                │                │                │用新法（最高法院│
│                │                │                │95年度第8 次刑事│
│                │                │                │庭會議決議及最高│
│                │                │                │法院95年度台上字│
│                │                │                │第6159號判決參照│
│                │                │                │）。            │
├────────┼────────┼────────┼────────┤
│刑法第64條第2 項│死刑減輕者，為無│死刑減輕者，為無│(一)適用舊法。    │
│死刑之減輕      │期徒刑，或為十五│期徒刑。        │(二)本件被告依修正│
│                │年以下十二年以上│                │後刑法第59條減輕│
│                │有期徒刑。      │                │其刑，依修正前刑│
│                │                │                │法第64條第2項規 │
│                │                │                │定，得減為無期徒│
│                │                │                │刑，或為15年以下│
│                │                │                │12年以上有期徒刑│
│                │                │                │；依修正後刑法第│
│                │                │                │64 第2項規定，僅│
│                │                │                │能量處無期徒刑，│
│                │                │                │本件適用新法較不│
│                │                │                │利於被告，應適用│
│                │                │                │舊法之規定。    │
├────────┼────────┼────────┼────────┤
│刑法第65條第2項 │無期徒刑減輕者，│無期徒刑減輕者，│(一)適用舊法。    │
│無期徒刑之減輕  │為七年以上有期徒│為二十年以下十五│(二)本件被告依修正│
│                │刑。            │年以上有期徒刑。│後刑法第59條減輕│
│                │                │                │其刑，依修正前刑│
│                │                │                │法第65條第2項規 │
│                │                │                │定，得減為7年以 │
│                │                │                │上有期徒刑；依修│
│                │                │                │正後刑法第65第2 │
│                │                │                │項規定，僅能量處│
│                │                │                │20 年以下，15年 │
│                │                │                │以上之有期徒刑，│
│                │                │                │本件適用新法較不│
│                │                │                │利於被告，應適用│
│                │                │                │舊法之規定。    │
└────────┴────────┴────────┴────────┘
附表三
┌──┬───────┬─────┬─────────┐
│編號│名稱          │數量      │備註              │
├──┼───────┼─────┼─────────┤
│1   │海洛因        │23小包（淨│為第一級毒品，依毒│
│    │              │重6.14公克│品危害防制條例第18│
│    │              │）        │條第1 項前段沒收銷│
│    │              │          │燬之。            │
├──┼───────┼─────┼─────────┤
│2   │海洛因空包裝袋│23個（淨重│為被告販賣海洛因所│
│    │              │6.77公克）│用之物，且為被告所│
│    │              │          │有，依毒品危害防制│
│    │              │          │條例第19條第1 項沒│
│    │              │          │收，如全部或一部不│
│    │              │          │能沒收時，追徵其價│
│    │              │          │額。              │
├──┼───────┼─────┼─────────┤
│3   │分裝袋        │30個      │同上              │
├──┼───────┼─────┼─────────┤
│4   │塑膠鏟管      │3支       │同上              │
├──┼───────┼─────┼─────────┤
│5   │NOKIA行       │1支       │同上              │
│    │動電話        │          │                  │
├──┼───────┼─────┼─────────┤
│6   │門號          │1張       │為乙○○用以購買海│
│    │0000-000000 號│          │洛因之代價，為被告│
│    │SIM卡         │          │販賣海洛因犯罪所得│
│    │              │          │之物，復經被告用以│
│    │              │          │聯絡販賣海洛因，亦│
│    │              │          │為被告販賣海洛因犯│
│    │              │          │罪所用之物，惟係電│
│    │              │          │信公司所有而非被告│
│    │              │          │所有，不應沒收。  │
├──┼───────┼─────┼─────────┤
│7   │門號          │1張       │被告用以聯絡販賣海│
│    │0000-000000 號│          │洛因，為被告販賣海│
│    │SIM 卡        │          │洛因犯罪所用之物，│
│    │              │          │惟係電信公司所有而│
│    │              │          │非被告所有，不應沒│
│    │              │          │收。              │
├──┼───────┼─────┼─────────┤
│8   │拉鍊袋        │1個       │為被告販賣海洛因所│
│    │              │          │用之物，且為被告所│
│    │              │          │有，依毒品危害防制│
│    │              │          │條例第19條第1 項沒│
│    │              │          │收，如全部或一部不│
│    │              │          │能沒收時，追徵其價│
│    │              │          │額。              │
├──┼───────┼─────┼─────────┤
│9   │海洛因        │75包（淨重│為第一級毒品，依毒│
│    │              │57.12 公克│品危害防制條例第18│
│    │              │）        │條第1 項前段沒收銷│
│    │              │          │燬之。            │
├──┼───────┼─────┼─────────┤
│10  │海洛因空包裝袋│75個（    │為被告販賣海洛因所│
│    │              │20.50 公克│用之物，且為被告所│
│    │              │）        │有，依毒品危害防制│
│    │              │          │條例第19條第1 項沒│
│    │              │          │收，如全部或一部不│
│    │              │          │能沒收時，追徵其價│
│    │              │          │額。              │
├──┼───────┼─────┼─────────┤
│11  │被告販賣海洛因│27,000元  │為被告販賣海洛因所│
│    │所得          │          │得之物，且為被告所│
│    │              │          │有，依毒品危害防制│
│    │              │          │條例第19條第1 項沒│
│    │              │          │收，如全部或一部不│
│    │              │          │能沒收時，以其財產│
│    │              │          │抵償之。          │
└──┴───────┴─────┴─────────┘
